臺灣臺南地方法院新市簡易庭裁定
111年度新秩字第9號
移送機關    臺南市政府警察局永康分局

法定代理人  甘炎民
被移送人    張志煌



上列被移送人因違反社會秩序維護法案件，經移送機關以民國11
1年3月7日南市警永偵字第1110075486號移送書移送審理，本院
裁定如下：
　　主      文
張志煌不罰。
    理      由
一、移送意旨略以：被移送人張志煌於民國111年2月3日20時許
    ，2度無端至其位於臺南市○○區○○○路000巷00弄0號6樓之5住
    處樓上住戶翁翠霞住處(即臺南市○○區○○○路000巷00弄0號7
    樓之5)長按門鈴，造成翁翠霞生活之困擾，而認被移送人涉
    嫌違反社會秩序維護法第68條第2款等語。　
二、按犯罪事實應依證據認定之，無證據不得認定犯罪事實；不
    能證明被告犯罪，應諭無罪之判決，刑事訴訟法第154條第2
    項、第301條第1項定有明文，此於法院受理違反社會秩序維
    護法案件，亦準用之，社會秩序維護法第92條亦有明文。又
    社會秩序維護法第68條第2 款雖規定「藉端滋擾住戶、工廠
    、公司行號、公共場所或公眾得出入之場所者，處3日以下
    拘留或新臺幣12,000元以下罰鍰」，惟所謂「藉端滋擾住戶
    」，應係指行為人有滋擾之意，而以言語、行動等方式，藉
    特定事端擴大發揮，逾越該事端在一般社會大眾觀念中所容
    許之合理範圍，進而擾及住戶之安寧秩序致難以維持或回復
    者而言。倘行為人因特定事端在住戶、工廠、公共場所等場
    所為言行並未逾越一般社會大眾觀念中容許之合理範圍，或
    者，其言行對場所秩序之影響未達難以維持或回復者，即難
    認有所謂「藉端滋擾」之情事。
三、本件移送機關認被移送人有違反社會秩序維護法第68條第2 
    款之行為，無非係以被害人翁翠霞之指述為其論據。經查，
    被移送人雖承認有2度赴翁翠霞住處按門鈴之事實，惟堅決
    否認有藉端滋擾之行為，並辯稱：因為一直聽到樓上傳來腳
    步重踩的聲音才請警衛室先打電話勸導，但警衛室回復無人
    接聽電話，伊認為樓上有腳步聲不可能無人在家，才去按門
    鈴，後來翁翠霞就來開門表示不是她家造成的聲響，後來又
    聽到樓上傳來腳步重踩的聲音，伊才再上樓按門鈴，不是無
    故要滋擾等語，此有警詢筆錄在卷可稽，且從被移送人提出
    臺南市政府線上即時服務系統回覆函顯示，其於110年11月2
    3日、同年12月22日陸續向臺南市政府聯合服務中心反映樓
    上住戶製造噪音希望派員勸導改善，顯見被移送人是因為感
    受到樓上住戶發出之異常聲音影響其生活，才上樓按門鈴，
    希望別再發生噪音聲響，此舉尚難認被移送人係假藉事端擴
    大發揮，已踰越該事端在一般社會大眾觀念中所容許之合理
    範圍，以遂其妨害公共秩序、擾亂社會安寧之潛在目的。此
    外，復查無其他證據足資證明被移送人有何違反社會秩序維
    護法第68條第2 款之情形，揆諸上開說明，應為被移送人不
    罰之諭知。
四、依社會秩序維護法第45條第2項，裁定如主文。
中　　華　　民　　國　　111 　年　　3　　月　　 22　　日
                    新市簡易庭  法  官 曾仁勇
以上正本係照原本作成。
如不服本裁定，得於裁定書送達之翌日起5日內，以書狀敘述理
由，向本庭提起抗告。
中　　華　　民　　國　　111 　年　　3 　　月　　22　　日
                                書記官  吳佩芬